---
title: "Эффективность госпомощи стран"
author: "Julija Zolovkina"
date: '17 апреля 2017 г '
output: html_document
---



Цель - Интерактивная карта-хороплет стран мира (GVis), показатель – любой из раздела «Aid Effectiveness» (Эффективность госпомощи) базы Всемирного банка.

```{r Пакеты, warning = F, message = F}
library('WDI')
library('googleVis')
library('dtplyr')
library('data.table')
library('leaflet')
```

## Загрузка и чтение данных

Исходные данные: Показатель IncomeGroup из раздела «Aid Effectiveness»

```{r Загрузка данных, warning = F, message = F}
# Загружаем файл с данными Эффективности госпомощи стран
fileURL <- 'https://github.com/Zolovkina/Lab_5/blob/master/Data5_1.csv'

DT <- read.table(fileURL, header = T, as.is = T, sep = ',', 
                 fileEncoding = 'cp1251')

# объект: таблица исходных данных
g.tbl <- gvisTable(data = DT, 
                   options = list(width = 220, height = 400))

# объект: интерактивная карта
g.chart <- gvisGeoChart(data = DT, 
                        locationvar = 'Region', 
                        colorvar = 'IncomeGroup', 
                        options = list(width = 500, 
                                       height = 400, 
                                       dataMode = 'regions'))

# размещаем таблицу и карту на одной панели (слева направо)
TG <- gvisMerge(g.tbl, g.chart, 
                horizontal = TRUE, 
                tableOptions = 'bgcolor=\"#CCCCCC\" cellspacing=10')



# вставляем результат в html-документ
print(TG, 'chart')
```

Note that the `echo = FALSE` parameter was added to the code chunk to prevent printing of the R code that generated the plot.
